最高法院刑事判決　　　　　　九十四年度台上字第五八七０號
　　上　訴　人　甲○○
上列上訴人因偽造有價證券案件，不服台灣高等法院中華民國九
十四年八月二十三日第二審判決（九十四年度上訴字第二二一二
號，起訴案號：台灣板橋地方法院檢察署九十二年度偵字第一四
○八三號），提起上訴，本院判決如下：
    主  文
上訴駁回。
    理  由
按刑事訴訟法第三百七十七條規定，上訴於第三審法院，非以判
決違背法令為理由，不得為之。是提起第三審上訴，應以原判決
違背法令為理由，係屬法定要件。如果上訴理由狀並未依據卷內
訴訟資料，具體指摘原判決不適用何種法則或如何適用不當，或
所指摘原判決違法情事，顯與法律規定得為第三審上訴理由之違
法情形，不相適合時，均應認其上訴為違背法律上之程式，予以
駁回。本件原判決撤銷第一審不當之科刑判決，改判仍依想像競
合犯關係，從一重論處上訴人甲○○意圖供行使之用，而偽造有
價證券罪刑，已詳認定犯罪事實之依據及憑以認定之理由。上
訴意旨謂：上訴人在系爭「客戶典當簽具之文件及保管證件明細
」及本票簽名之前，曾詢問告訴人劉木村及其雇用之陳建元，其
等告以此僅具形式，上訴人始配合劉木村指派之人員辦理借貸手
續，而借貸手續之辦理，既在劉木村指派之人員及上訴人妻子廖
淑瑛面前為之，上訴人顯無意圖供行使之用之主觀意思，參以劉
木村未對本票發票人王英娥追索，顯見劉木村係藉刑事訴訟手段
，向上訴人索償債務，原判決未能洞查其算計，仍論處上訴人罪
刑，洵有未洽等語，係就原審已詳為調查論斷與說明之事項，再
事爭執，殊非適法之第三審上訴理由。又原判決係依憑上訴人於
偵查及在第一、二審審理時之自白，劉木村及證人王英娥、陳建
元、劉大川於偵查中之指訴及供證，復有偽造之「客戶典當簽具
之文件及保管證件明細」及本票各一份在卷等證據，資以認定上
訴人確有本件犯行，縱陳建元偵訊筆錄未經具結，而不具證據能
力，然除去該部分證據仍無解上訴人刑責。再刑事訴訟法第三百
七十九條第十款所謂應調查之證據，係指與待證事實有重要關係
，在客觀上認為有調查之必要者而言。本件事證已臻明確，原審
未依上訴人聲請，傳訊陳建元、廖淑瑛，不為無益之調查，尚難
指為調查未盡。至緩刑之宣告，除應具備刑法第七十四條各款所
定條件外，並須有可認為以暫不執行刑罰為適當之情形，始得為
之，屬於法院裁判時得依職權自由裁量之事項，不得以原判決未
宣告緩刑指為違背法令。此外，上訴人徒憑己意，對原審職權之
適法行使及原判決理由已說明之事項，任意爭辯，核與法定上訴
第三審之形式要件不符，其上訴違背法律上之程式，應予駁回。
本件係從程序上駁回上訴，上訴人謂其患有精神官能症等疾病，
並提出診斷證明書一份為證，請求給予自新機會，併予宣告緩刑
，無從審酌，附為明。
據上論結，應依刑事訴訟法第三百九十五條前段，判決如主文。
中　　華　　民　　國　九十四　年　　十　　月　 二十 　日
                      最高法院刑事第四庭
                          審判長法官  謝　家　鶴
                                法官  洪　文　章
                                法官  花　滿　堂
                                法官  陳　世　淙
                                法官  洪　佳　濱
      本件正本證明與原本無異
                                      書  記  官
中　　華　　民　　國　九十四　年　 十一 　月　　七　　日
                                                      Ｅ
